【裁判字號】    98,交易,211
【裁判日期】    981207
【裁判案由】    業務過失傷害
【裁判全文】
臺灣彰化地方法院刑事判決             98年度交易字第211號
公  訴  人  臺灣彰化地方法院檢察署檢察官
被      告  乙○○
上列被告因業務過失傷害案件，經檢察官提起公訴（98年度偵字
第7212號），本院以簡式審判程序判決如下：
    主    文
乙○○從事業務之人，因業務上之過失傷害人，處有期徒刑肆月
，如易科罰金，以新臺幣壹仟元折算壹日。
    犯罪事實
一、乙○○以漁貨批購為職業，並以駕車載運漁貨來回市場為其
    附隨業務，為從事業務之人。於民國98年7月19日凌晨4時許
    ，在彰化縣埔心鄉魚市場內飲用含酒精飲料維士比後，於同
    日清晨5時35分許，駕駛車牌號碼TN-4179號自用小客貨車，
    在彰化縣埔心鄉○○路○段600號前，自路旁空地由北往南方
    向欲倒車駛入員鹿路時，原應注意汽車駕駛人飲用酒類或其
    他類似物後其吐氣所含酒精濃度超過每公升0.25毫克或血液
    中酒精濃度超過百分之0.05以上者，不得駕車；及汽車倒車
    時，應顯示倒車燈光或手勢後，謹慎緩慢後倒，並應注意其
    他車輛及行人，而依當時情形天候晴、日間自然光線、柏油
    路面乾燥無缺陷亦無障礙物、視距良好、號誌運作正常，並
    無不能注意之情事，竟疏未注意及此，貿然倒車駛入員鹿路
    ，適甲○○騎乘車牌號碼FR6-503號重型機車沿員鹿路2段由
    東往西方向行駛至該處，乙○○閃避不及，所駕駛之自用小
    客貨右側乃與甲○○所騎乘前開機車正前方發生碰撞，致甲
    ○○因此受有左膝擦傷、左手第2指擦傷等傷害。乙○○肇
    事後並主動撥打119報警，並隨同救護車前往醫院，而於員
    警詢問何人為肇事者時向警自首並接受裁判，嗣經警測得其
    呼氣酒精濃度為0.27MG/L。
二、案經甲○○訴由彰化縣警察局溪湖分局報告臺灣彰化地方法
    院檢察署檢察官偵查起訴。
    理    由
一、本件被告乙○○所犯係死刑、無期徒刑、最輕本刑為3年以
    上有期徒刑以外之罪，其於準備程序中就被訴事實為有罪之
    陳述，經告知被告簡式審判程序之旨，並聽取公訴人及被告
    之意見後，本院合議庭認為適宜而裁定由受命法官獨任進行
    簡式審判程序，合先敘明。
二、訊據被告乙○○對於上揭犯罪事實坦承不諱，核與證人即告
    訴人甲○○於警詢及偵查中證述情節相符，復有道路交通事
    故調查報告表（一）、（二）、道路交通事故現場圖、道路
    交通事故當事人酒精測定紀錄表、刑法第185條之3案件測試
    觀察紀錄表、彰化縣警察局舉發違反道路交通管理事件通知
    單及現場照片等件附卷可稽，足認被告自白與事實相符，堪
    可採信。又告訴人甲○○因車禍受有左膝擦傷、左手第2指
    擦傷等傷害，並有衛生署彰化醫院診斷證明書在卷可憑。且
    按汽車駕駛人飲用酒類或其他類似物後其吐氣所含酒精濃度
    超過每公升0.25毫克或血液中酒精濃度超過百分之0.05以上
    者，不得駕車；而汽車倒車時，應顯示倒車燈光或手勢後，
    謹慎緩慢後倒，並應注意其他車輛及行人，道路交通安全規
    則第114條第2款、第110條第2款分別訂有明文。被告駕車自
    應注意上述道路交通安全規定，而依當時情況，天候為晴天
    、日間自然光線、柏油路面乾燥無缺陷亦無障礙物、視距良
    好、號誌運作正常等情況，並無不能注意之情事，竟疏未注
    意上開規定致肇車禍，其有過失甚明，且其過失駕駛行為與
    告訴人之傷害結果間，具有相當之因果關係。綜上所述，本
    件事證明確，被告犯行堪以認定。
三、按刑法上所謂業務，係指個人基於其社會地位繼續反覆所執
    行之事務，其主要部分之業務固不待論，即為完成主要業務
    所附隨之準備工作與輔助事務，亦應包括在內（最高法院71
    年臺上字第1550號、75年臺上字第1685號判例意旨參照）。
    被告係以搬運漁貨及殺魚為業，須駕駛上開自用小貨車來回
    載運漁貨，故駕駛該車屬其完成主要業務之附隨輔助事務，
    應認屬其業務之範圍。被告因駕車之業務過失行為，致告訴
    人甲○○受有傷害，核其所為，係犯刑法第284條第2項前段
    業務過失傷害罪。按汽車駕駛人酒醉駕車因而致人受傷或死
    亡，依法應負刑事責任者，加重其刑至二分之一，道路交通
    管理處罰條例第86條第1項定有明文；本件被告係酒醉而駕
    車肇事，致人受傷，且依法應負刑事責任，是被告前開犯行
    應依道路交通管理處罰條例第86條第1項之規定，加重其刑
    。另查，被告於肇事後親自報警，隨同救護車至醫院，並於
    警察詢問時，主動向警承認其為肇事者，而向警自首並接受
    裁判，業據被告供明在卷，核與證人即告訴人於偵查中證述
    情節相符，應認被告係於為警發覺其本案過失傷害犯嫌前，
    即主動在現場向警自首而接受裁判。被告既符合刑法第62條
    前段自首之規定，爰依法減輕其刑。被告同時具有加重及減
    輕事由，應依刑法第71條第1項之規定先加後減之。爰審酌
    被告前於93年間因過失傷害案件，經臺灣臺中地方法院以93
    年度交易字第514號判決公訴不受理確定，復於98年7月間因
    過失傷害及肇事逃逸案件，經臺灣彰化地方法院檢察署檢察
    官以98年度調偵字第467號就肇事逃逸部分提起公訴，過失
    傷害部分為不起訴處分確定，有臺灣高等法院被告前案紀錄
    表1份在卷可稽，竟仍未多加注意行車安全，反於酒後再為
    本案犯行，心態可議，且對於公共交通安全危害非輕，雖於
    犯後坦承犯行，惟至今尚未與告訴人達成和解等情，量處如
    主文所示之刑，並諭知易科罰金之折算標準。
據上論斷，應依刑事訴訟法第273條之1第1項、第299條第1項前
段，刑法第284條第2項前段、第62條前段、第41條第1項前段，
刑法施行法第1條之1第1項、第2項前段，道路交通管理處罰條例
第86條第1項，判決如主文。
本案經檢察官葉建成到庭執行職務。
中    華    民    國    98    年    12    月    7     日
                  刑事第五庭          法  官  蔡家瑜
以上正本證明與原本無異。
如不服本判決應於收受判決後10日內向本院提出上訴書狀，並應
敘述具體理由；其未敘述上訴理由者，應於上訴期間屆滿後20日
內向本院補提理由書（均須按他造當事人之人數附繕本）「切勿
逕送上級法院」。
告訴人或被害人對於判決如有不服具備理由請求檢察官上訴者，
其上訴期間之計算係以檢察官收受判決正本之日期為準。
中    華    民    國    98    年    12    月    7     日
                                      書記官  陳秀鳳
附錄論罪科刑法條:
中華民國刑法第284條
因過失傷害人者，處6月以下有期徒刑、拘役或5百元以下罰金，
致重傷者，處1年以下有期徒刑、拘役或5百元以下罰金。
從事業務之人，因業務上之過失傷害人者，處1年以下有期徒刑
、拘役或1千元以下罰金，致重傷者，處3年以下有期徒刑、拘役
或2千元以下罰金。


司法院資訊處製作；財團法人民間司法改革基金會備份。
